---
title: "Desafio6"
author: "Pedro Galhardo"
format:
  html: 
    self-contained: true
editor: visual
---

```{r}
#install.packages("RSQLite")
```


```{r}
library(RSQLite)
```

# Questão: 1
Baixe o arquivo disco.db e armazene na variável path o caminho completo (pasta) na qual o arquivo foi gravado. Utilize o comando file.path() para combinar a variável path com o nome do arquivo (disco.db) e obter o nome do arquivo com seu respectivo caminho. Armazene este resultado na variável fname.

```{r}
# Definindo a pasta onde o arquivo 'disco.db' está salvo
path <- "../dados"   # exemplo: "C:/Users/seu_nome/Downloads"

# Monta o caminho completo do arquivo
fname <- file.path(path, "disco.db")

# Verifica se o arquivo existe
file.exists(fname)

```
# Questão: 2
Utilizando o pacote RSQLite, conecte-se ao arquivo de banco de dados. Armazene a conexão na variável conn.

```{r}
conn <- dbConnect(SQLite(), dbname = fname)
```

# Questão: 3
Liste as tabelas existentes no banco de dados.
```{r}
dbListTables(conn)

```

# Questão: 4
Identifique os nomes de todas as colunas existentes na tabela customers.
```{r}
dbListFields(conn, "customers")

```
# Questão: 5
Utilizando apenas SQLite, com o apoio do comando dbGetQuery, identifique quantos clientes estão atualmente cadastrados neste banco de dados.
```{r}
dbGetQuery(conn, "SELECT COUNT(*) AS total_clientes FROM customers;")

```
# Questão: 6
Utilizando apenas SQLite, identifique o número de países diferentes em que moram os clientes encontrados acima.
```{r}
dbGetQuery(conn, "SELECT COUNT(DISTINCT country) AS paises_distintos FROM customers;")

```

# Questão: 7
Utilizando apenas SQLite, quantos clientes existem por país? A tabela resultante deve conter o nome do país e a respectiva contagem, além de ser ordenada de maneira decrescente pela referida contagem.
```{r}
dbGetQuery(conn, "
  SELECT country, COUNT(*) AS qtd_clientes
  FROM customers
  GROUP BY country
  ORDER BY qtd_clientes DESC;
")

```
# Questão: 8
Quais são os 5 países com mais clientes registrados? Use apenas SQLite.
```{r}
dbGetQuery(conn, "
  SELECT country, COUNT(*) AS qtd_clientes
  FROM customers
  GROUP BY country
  ORDER BY qtd_clientes DESC
  LIMIT 5;
")

```
# Questão: 9
Quais são os países registrados que possuem apenas 6 letras no nome?
```{r}
dbGetQuery(conn, "
  SELECT DISTINCT country
  FROM customers
  WHERE LENGTH(country) = 6;
")

```
# Questão: 10
Quais foram as músicas compradas por clientes brasileiros?
```{r}
dbGetQuery(conn,
  "SELECT
  T.Name AS musica,
  C.FirstName || ' ' || C.LastName AS cliente
  FROM customers AS C
  JOIN invoices AS I ON C.CustomerId = I.CustomerId
  JOIN invoice_items  AS II ON I.InvoiceId = II.InvoiceId
  JOIN tracks AS T ON II.TrackId = T.TrackId
  WHERE c.Country = 'Brazil'
  ORDER BY Cliente, Musica;")

```

# Questão: 11
Desconecte do banco de dados. (Fiz a questão por último para não atrapalhar o restante)
```{r}
#dbDisconnect(conn)
```

Desafio 6:

# Questão: 12
Qual o álbum mais tocado por pais?
```{r}
dbGetQuery(conn, "
  WITH album_counts AS (
    SELECT c.Country,
           a.Title AS album,
           COUNT(*) AS total
    FROM customers c
    JOIN invoices i ON c.CustomerId = i.CustomerId
    JOIN invoice_items ii ON i.InvoiceId = ii.InvoiceId
    JOIN tracks t ON ii.TrackId = t.TrackId
    JOIN albums a ON t.AlbumId = a.AlbumId
    GROUP BY c.Country, a.Title
  ),
  max_counts AS (
    SELECT Country, MAX(total) AS max_total
    FROM album_counts
    GROUP BY Country
  )
  SELECT ac.Country, ac.album, ac.total
  FROM album_counts ac
  INNER JOIN max_counts mc
    ON ac.Country = mc.Country
   AND ac.total = mc.max_total
  ORDER BY ac.Country;
")

```

# Questão: 13
Qual o artista mais tocado por pais?
```{r}
dbGetQuery(conn, "
  WITH artist_counts AS (
    SELECT c.Country,
           ar.Name AS artista,
           COUNT(*) AS total
    FROM customers c
    JOIN invoices i ON c.CustomerId = i.CustomerId
    JOIN invoice_items ii ON i.InvoiceId = ii.InvoiceId
    JOIN tracks t ON ii.TrackId = t.TrackId
    JOIN albums a ON t.AlbumId = a.AlbumId
    JOIN artists ar ON a.ArtistId = ar.ArtistId
    GROUP BY c.Country, ar.Name
  ),
  max_counts AS (
    SELECT Country, MAX(total) AS max_total
    FROM artist_counts
    GROUP BY Country
  )
  SELECT ac.Country, ac.artista, ac.total
  FROM artist_counts ac
  JOIN max_counts mc
    ON ac.Country = mc.Country AND ac.total = mc.max_total
  ORDER BY ac.Country;
")

```

# Questão: 11 (funcionando)
Desconecte do banco de dados. 
```{r}
dbDisconnect(conn)
```
